# 请教陈版：清算超额亏损的非全资子公司，少数股东权益超额亏损如何处理

提问人：添水 时间：2020-02-29 22:04:10
请教陈版：如母公司清算超额亏损非全资子公司，母公司的超额亏损通过利润表“投资收益”科目转回，那么少数股东的超额亏损是否需要转回呢？如果转回，可以通过“投资收益”吗？还是直接在权益变动表中“所有者投入和减少资本”中列示？
按合并报表的“实体理论”，合并报表反映的是整个企业集团的财务状况，包括母公司和少数股东，那么在超额亏损转回时，能否一视同仁，都在“投资收益科目转回”，同时分别确认为“归属于母公司的所有者的净利润”和“少数股东损益”？

回答人：chenyiwei
超额亏损的非全资子公司清算时，归属母公司股东的超额亏损可通过当期投资收益转回，但归属少数股东的超额亏损应直接通过权益转回，即在合并权益变动表的“少数股东权益”列和“所有者投入和减少资本——其他”行交叉处的单元格填列金额。